【裁判字號】    97,抗,773
【裁判日期】    970814
【裁判案由】    毒品危害防制條例
【裁判全文】
臺灣高等法院臺中分院刑事裁定           97年度抗字第773號
抗  告  人
即  被  告  甲○○
上列抗告人因違反毒品危害防制條例案件，不服臺灣臺中地方法
院中華民國97年 6月12日97年度訴字第1820號第一審裁定，提起
抗告，本院裁定如下：
    主    文
抗告駁回。
    理    由
一、抗告意旨略以：抗告人即被告甲○○因不諳法律而認罪協商
    ，協商之意並非出於自由意志，且協商之合意顯有不當或顯
    失公平。又抗告人因有服用美沙冬及 FM2，尿液檢驗如無此
    類藥物反應即可認定該檢驗樣品非抗告人所有，且抗告人未
    見員警親自封存抗告人之尿液，故原審裁定應有違誤，爰依
    法提起抗告，請求撤銷原裁定云云。
二、按協商判決，除有刑事訴訟法第455條之4第1項第1款（於訊
    問程序終結前，撤銷合意或撤回協商聲請者)、第2款（被告
    協商之意思非出於自由意志者)、第4款（被告所犯之罪非第
    455條之2第1項所定得以聲請協商判決者）、第6款（被告有
    其他較重之裁判上一罪之犯罪事實者)、第7款（法院認應諭
    知免刑或免訴、不受理者)，或協商判決違反同條第2項（法
    院應於協商合意範圍內為判決；法院為協商判決所科之刑，
    以宣告緩刑或2年以下有期徒刑、拘役或罰金刑為限)等規定
    者，不得上訴，刑事訴訟法第455條之10第1項定有明文。又
    原審法院認為上訴為法律上不應准許，應以裁定駁回，刑事
    訴訟法第362條前段亦有明文，此項規定依同法第455條之11
    第1項明定準用於協商判決之上訴。
三、經查：本件抗告人即被告甲○○因被訴違反毒品危害防制條
    例案件，於原審法院97年 5月22日準備程序期日法官訊問時
    ，被告坦承犯罪，經檢察官聲請進行審判外協商，原審法院
    即指定公設辯護人為被告辯護並協助進行協商，檢察官乃與
    被告達成施用第一級毒品犯罪科處有期徒刑 8月之協商合意
    ，原審法院即依該協商內容，於97年 5月23日就被告犯施用
    第一級毒品罪，判決有期徒刑8月，有原審法院97年5月22日
    準備程序筆錄、97年 5月23日刑事判決在卷可稽。抗告人雖
    稱其不諳協商程序並誤解其意，協商之意思非出於自由意志
    ，本件協商之合意顯有不當或顯失公平云云。惟原審法院行
    準備程序時，業已告知被告所犯法條及其訴訟上權利，蒞庭
    之公訴檢察官亦當庭朗讀起訴書內容予被告知悉，原審法院
    復指定公設辯護人為被告辯護並協助進行協商，且被告於原
    審法院準備程序期日亦陳述與檢察官達成協商合意係出於自
    由意志，並承認起訴書所載之全部犯罪事實，堪認被告與檢
    察官為認罪協商程序時，並無刑事訴訟法第455條之4所規定
    不得為協商判決之情形，且被告之上訴及抗告理由均不符上
    揭法條所規定得以提起上訴之事由，是被告遽行提起上訴，
    為法律上不應准許。原審法院因而依刑事訴訟法第 362條前
    段之規定，駁回抗告人之上訴，並無不合。抗告意旨仍執陳
    詞，指摘原裁定不當，為無理由，應予駁回。
四、據上論結，應依刑事訴訟法第412條，裁定如主文。
中    華    民    國    97    年    8     月    14    日
            刑事第六庭    審判長法  官  李  文  雄
                                法  官  邱  顯  祥
                                法  官  張  恩  賜
以上正本證明與原本無異。
不得再抗告。
                                書記官  陳  如  慧
中    華    民    國    97    年    8     月    14    日


司法院資訊處製作；財團法人民間司法改革基金會備份。
